【裁判字號】    89,重訴,601
【裁判日期】    891006
【裁判案由】    給付消費借貸款
【裁判全文】
臺灣臺北地方法院民事判決  八十九年度重訴字第六○一號
    原      告    台灣中小企業銀行股份有限公司
    法定代理人    己○○
    訴訟代理人    甲○○
                  庚○○
    被      告    安屹企業有限公司
                              .
    兼法定代理人  丁○○      住台北市○○○路○段四二二號六樓
                              .
    被      告    戊○○○    住台北市○○○路○段四二二號六樓
                              .
                  丙○○      .
                  乙○○○    .
                  辛○○      .
右當事人間請求給付消費借貸款事件，本院判決如左：
    主    文
被告安屹企業有限公司、丁○○、戊○○○、丙○○、乙○○○應連帶給付原告美金
貳拾伍萬玖仟玖佰肆拾元貳角壹分及如附表一所示之利息、違約金。或按清償當日
原告牌告賣出匯率折算新台幣給付之。
被告安屹企業有限公司、丁○○、戊○○○、丙○○、乙○○○應連帶給付原告新台
幣玖拾柒萬仟貳佰陸拾元，及自民國八十八年二月四日起至清償日止，按年息百分
之九點三六計算之利息，暨自民國八十八年二月四日起至清償日止，逾期在六個月以
內者，按上開利率百分之十，逾期超過六個月者，按上開利率百分之二十計算之違約
金。
被告辛○○應給付原告新台幣壹佰肆拾肆萬玖仟玖佰貳拾元，及如附表二所示按年息
百分之六計算之利息。
前二項被告，如其中一項被告已履行給付，他項被告於清償範圍內免給付義務。
訴訟費用由被告安屹企業有限公司、丁○○、戊○○○、丙○○、乙○○○連帶負擔
百分之八十七，餘由被告辛○○負擔。
本判決第一項於原告以新台幣貳佰陸拾柒萬元供擔保後，得為假執行；本判決第二項
於原告以新台幣拾萬元供擔保後，得為假執行。
本判決第三項得為假執行。
    事    實
甲、原告方面：
  一聲明：除假執行供擔保金額外，如主文所示。
  二陳述：
    (一)被告安屹企業有限公司（下稱安屹公司）於民國八十六年九月十七日邀同被告
      丁○○、戊○○○、丙○○、乙○○○為連帶保證人，與原告簽訂「進口物資
      融資契約」，另於八十六年九月廿二日簽定借款額度為新台幣（下同）一千萬
      元之「週轉金貸款契約」。
    (二)被告安屹公司依據前揭「進口物資融資契約」，分別於八十七年四月二十日、
      四月廿二日、七月十日出具開發信用狀申請書，經原告開發對外即期對內一百
      五十天期遠期信用狀，開狀金額分別為美金廿六萬九千六百七十九元五角、四
      萬四千三百三十八元五角、三萬八千七百五十元、三萬零九十三元五分，此四
      筆信用狀除一成款項係其自備款外，其餘九成均係原告經由國外代理銀行為其
      墊付，且信用狀貨運單據經原告通知被告公司提貨，有擔保提貨申請書可證。
      惟原告開狀墊款後，迭經催討安屹公司償還未果，原告除將安屹公司定期存款
      解約抵償外，目前安屹公司尚積欠原告墊款達美金廿五萬九千九百四十三元二
      角一分，及如附表一所示之利息、違約金。被告丁○○、戊○○○、丙○○、
      乙○○○均為連帶保證人，自應負連帶清償之責。
    (三)被告安屹公司另依據上開「週轉金貸款契約」，於八十七年九月四日向原告借
      款一百六十萬元，約定借款期間自八十七年九月四日至八十八年一月十日，利
      息按年息百分之九機動計息（目前為年息百分之九點三六），本金到期一次清
      償，另約定如逾期償還本金或利息時，按借款總餘額，自應償還日起，逾期六
      個月以內照約定利率百分之十，逾期超過六個月部分照約定利率百分之二十加
      付違約金。詎安屹公司於借款到期後未依約還款，迄今尚有本金九十七萬三千
      二百六十元及如附表一所示之利息、違約金未償。被告丁○○、戊○○○、丙○○、乙○○○均為連帶保證人，自應負連帶清償之責。
    (四)被告安屹公司為清償上揭台幣借款，背書轉讓如附表二所示之支票四紙予原告
      ，金額合計為一百四十四萬九千九百二十元，經原告提示均遭退票，爰依票據
      法第九十六條第一項之規定對發票人辛○○連帶求償，並請依職權就本部分請
      求宣告假執行。
    (五)原告如訴之聲明第二項、第三項之請求，被告間均有不真正連帶關係，於任一
      被告清償之範圍內，他被告同免責任。
  三證據：提出進口物資融資契約、週轉金貸款契約、借據及放款轉帳支出傳票各一
          紙、開發信用狀申請書、遠期信用狀授信紀錄卡、進口單據到達通知、擔
          保提貨申請書、支票及退票理由單各四紙。
乙、被告方面：
    被告均未於言詞辯論期日到場，亦未提出書狀作何聲明或陳述。
    理    由
甲、程序方面：
    被告均未於言詞辯論期日到場，核無民事訴訟法第三百八十六條所列各款情形，
    應依原告之聲請，由其一造辯論而為判決。
乙、得心證之理由：
  一原告主張之事實，業據提出與所述相符之進口物資融資契約、週轉金貸款契約、
    借據、放款轉帳支出傳票、開發信用狀申請書、遠期信用狀授信紀錄卡、進口單
    據到達通知、擔保提貨申請書、支票、退票理由單等件為證，被告均經合法送達
    ，既不於言詞辯論期日到場爭執，復未提出書狀以供本院審酌，自堪認原告主張
    之事實為真正。
  二按借用人應於約定期間內，返還與所借用物種類、品質、數量相同之物；又稱保
    證者，謂當事人約定，一方於他方之債務人不履行債務時，由其代負履行責任之
    契約；又保證債務，除契約另有訂定外，包含主債務之利息、違約金、損害賠償
    及其他從屬於主債務之負擔；另連帶債務之債權人，得對債務人中之一人或數人
    ，同時或先後請求全部或一部之給付；發票人應照支票文義擔保支票之支付；執
    票人向支票債務人行使追索權時，得請求自為付款提示日起之利息，如無約定利
    率者，依年利六釐計算，民法第四百七十八條、第七百三十九條、第七百四十條
    、第二百七十三條第一項、票據法第一百二十六條、第一百三十三條分別定有明
    文。
  三原告主張被告安屹公司未依約還款，已如前述，則被告安屹公司自應負清償借款
    之責；又被告丁○○、戊○○○、丙○○、乙○○○既為連帶保證人，即應負連
    帶清償責任。被告辛○○既為附表二所示支票之發票人，自應對原告負擔清償票
    款之責。而被告安屹公司、丁○○、戊○○○、丙○○、乙○○○所負訴之聲明
    第二項之借款債務，與被告辛○○所負訴之聲明第三項之票據債務，為不真正連
    帶債務關係，於任一被告清償之範圍內，他被告同免責任。
  四綜上所述，原告依消費借貸及保證契約請求被告安屹公司、丁○○、戊○○○、
    丙○○、乙○○○連帶給付如訴之聲明第一項、第二項之借款債務，及依票據關
    係請求被告辛○○給付如訴之聲明第三項所示之票據債務，為有理由，應予准許
    。
  五原告就訴之聲明第一項、第二項陳明願供擔保，請求宣告假執行，核無不合，茲
    酌定相當之擔保金額，予以准許。本判決第三項為清償票據上之債務，依民事訴
    訟法第三百八十九條第一項第四款應依職權宣告假執行。
據上論結，本件原告之訴為有理由，依民事訴訟法第三百八十五條第一項前段、第八
十五條第二項、第三百九十條第二項、第三百八十九條第一項第四款判決如主文。
中      華      民      國    八十九    年      十      月      六      日
                                            民事第二庭法      官  陳婷玉
右為正本係照原本作成
如對本判決上訴，須於判決送達後廿日內向本院提出上訴狀
中      華      民      國    八十九    年      十      月      六      日
                                                      法院書記官  王  儀


司法院資訊處製作；財團法人民間司法改革基金會備份。
